【裁判字號】    92,聲,1053
【裁判日期】    921128
【裁判案由】    發還擔保金
【裁判全文】
臺灣板橋地方法院民事裁定  九十二年度聲字第一○五三號
    聲  請  人
    即  債權人  甲○○即吳淑.
    相  對  人
    即  債務人  淞晟工業有限公司
    法定代理人  乙○○
右聲請人聲請發還擔保金事件，本院裁定如左：
    主      文
本院八十五年度存字第二七四二號提存事件，聲請人所提存之擔保金新臺幣壹拾伍萬
仟元，准予發還。
聲請程序費用由相對人負擔。
    理      由
一、按返還擔保金，如符合：（一）應供擔保之原因消滅者。（二）供擔保人證明受
    擔保利益人同意返還者。（三）訴訟終結後，供擔保人證明已定二十日以上之期
    間，催告受擔保利益人行使權利而未行使，或法院依供擔保人之聲請，通知受擔
    保利益人於一定期間內行使權利並向法院為行使權利之證明而未證明者之要件，
    法院得以裁定返還擔保金，於民事訴訟法第一百零四條定有明文。
二、本件聲請意旨略以：聲請人與相對人間請求清償票款事件，聲請人前遵鈞院八十
    五年度裁全木字第二九九一號民事裁定，為擔保假扣押，曾提供如主文第一項所
    示之新臺幣壹拾伍萬仟元為擔保金，並以鈞院八十五年度存字第二七四二號提
    存事件提存後，聲請鈞院以八十五年度民執全木字第二○五五號假扣押執行相對
    人所有財產在案。茲因該假扣押執行事件業經聲請人聲請撤回執行，並經聲請人
    撤銷該假扣押裁定確定，而聲請人亦已定二十日以上期間催告受擔保利益人即相
    對人行使權利，惟相對人未予收受，經聲請人向桃園地方法院聲請公示送達，並
    經桃園地方法院九十二年度聲字第五○七號民事裁定准許在案，今公示送達期間
    業已期滿，而相對人仍未依法主張權利，為此提出鈞院八十五年度裁全木字第二
    九九一號民事裁定、八十五年度存字第二七四二號提存書、民事執行處通知函、
    八十六年度全聲字第二二九號民事裁定暨確定證明書、存證信函、桃園地方法院
    九十二年度聲字第五○七號民事裁定、公示送達新聞紙、戶籍謄本等影本各一件
    ，聲請發還擔保金等語。
三、經查聲請人上開主張，經本院依職權調閱本院八十五年度裁全字第二九九一號、
    八十五年度執全字第二○五五號保全程序暨執行卷、八十五年度存字第二七四二
    號擔保提存卷及八十六年度全聲字第二二九號撤銷假扣押卷查明無訛。是聲請人
    之聲請意旨核與民事訴訟法第一百零四條第一項第三款前段規定相符，應予准許
    。
四、爰依民事訴訟法第九十五條、第七十八條，裁定如主文。
中      華      民      國    九十二    年    十一    月      二十八    日
                                  臺灣板橋地方法院民事第三庭
~B法      官  陳映如
右正本證明與原本無異。
如不服裁定須於送達後十日內向本院提出抗告狀。
中      華      民      國    九十二    年     十二     月      一      日
~B法院書記官  高玉彬


司法院資訊處製作；財團法人民間司法改革基金會備份。
